【裁判字號】    89,易,4330
【裁判日期】    900131
【裁判案由】    違反就業服務法
【裁判全文】
臺灣臺中地方法院刑事判決                        八十九年度易字第四三三號
    公  訴  人  臺灣臺中地方法院檢察署檢察官
    被      告  甲○○
右列被告等因違反就業服務法案件，經檢察官提起公訴（八十九年度偵字第一七二０
五號），本院判決如左：
    主  文
甲○○違反任何人不得媒介外國人非法為他人工作之規定，處罰金新台幣肆萬元，如
易服勞役以銀元佰元即新台幣玖佰元折算壹日。
    事  實
一、甲○○為計程車司機兼做人力仲介工作，明知他人所申請聘僱之外籍勞工未經許
    可不得轉介予他人聘僱或留用，竟未經許可將原為周美釵（業經檢察官另為不起
    訴處分）委託其向行政院勞工委員會（下稱勞委會）申請僱用之印尼籍勞工
    ENDANG  MURTINGSH SUKIDI（護照號碼ＡＢ六三四八八三，譯名凱麗，民國八十
    九年二月二十三日入境），於八十九年三月九日將其帶至臺中縣大雅鄉○○村○
    ○路九十七號亦委託甲○○代為申請外籍幫傭之枋誌亮（業經檢察官另為不起訴
    處分）家中，交付枋誌亮之妻林玉梅從事幫傭工作，而媒介外國人非法為他人工
    作。嗣於八十九年九月七日為臺中縣警察局霧峰分局員警循線查獲。
二、案經臺中縣警察局霧峰分局報請臺灣臺中地方法院檢察署檢察官偵查起訴。
    理  由
一、訊據被告甲○○對於凱麗原係周美釵所申請僱用之外籍勞工，及將其帶至枋誌亮
    家中並有每月至枋誌亮家中收取枋誌亮所簽發之支票等事實固均坦承不諱，惟又
    辯稱：伊不知行為係違法，而伊將凱麗帶至枋誌亮家中，係為了委託枋誌亮看管
    ，以便等待辦理轉移的手續，並有請枋誌亮之妻林玉梅簽具「受託切結書」，而
    每月向枋誌亮所收取之支票並非支付凱麗之薪水，而是因凱麗在國外有積欠債務
    ，伊乃商請枋誌亮先簽發支票給凱麗做為清償債務之用，待凱麗開始工作後再從
    薪水中扣除云云。經查，偵查中之同案被告周美釵於警訊及偵查中業已指稱：其
    八十九年二月底有跟被告說不需要該名監護工，叫他轉走；被告有說要替其向勞
    委會申請轉出，並說該外勞已找到新僱主了等語；又偵查中之同案被告枋誌亮於
    警訊及偵查中亦明確指稱：其有委託案外人翔泰人力公司申請一名外勞，而該公
    司經理即被告於八十九年二月二十三日帶一名印尼籍女性監護工到其家中，並表
    示其所申請之外勞尚未抵台，該名印尼監護工先留著用。其支付的（支票）是薪
    水等語；另證人林玉梅於偵查中證稱：卷內的「受託切結書」是其所簽，因為甲
    ○○帶該外勞來說外勞已經來了，就交該份結書要其簽名。甲○○有說該外勞是
    合法的要給其使用等語綦詳，綜其三人所述互核並無不符，復與證人凱麗於警訊
    中之證述：「我八十九年二月二十三日抵台後即在上址（台中縣大雅鄉○○路九
    十七號）從事幫傭工作，直至警方查獲我時我仍從事幫傭工作，我的薪資是一個
    月新台幣（以下同）壹萬伍仟捌佰肆拾元整。」相吻合，又有枋誌亮所簽發之支
    票影本九紙附卷可稽；另被告於警訊時亦已坦承：「因為枋誌亮急於用人，而我
    也打算將該名監護工轉讓給他，所以才讓枋誌亮暫時看管」、「我知道（就業服
    務法第五十六規定任何人不得媒介外國人非法為他人工作）。」等語，則被告辯
    稱其不知違法，顯不足採。又被告明知枋誌亮急於用人，而凱麗並非枋誌亮所申
    請核准僱用之外籍勞工，竟將其交由枋誌亮看管，雖請林玉梅簽切結書約定不得
    令凱麗非法工作，卻無言及任何看管之代價，但又自承每個月至枋誌亮家中收取
    枋誌亮所簽發之上開支票，然衡諸常情，倘凱麗未在枋誌亮家中從事幫傭工作，
    枋誌亮焉有簽發支票讓其還債之理？被告所辯顯與常理有違，其要求林玉梅簽具
    「受託切結書」，無非係為脫免其自己之罪責而已，然並無礙於被告犯行之成立
    。本件被告明知不得媒介外國人非法為他人工作而為之，其違反就業服務法之行
    為事證明確，犯行洵堪認定。
二、核被告所為，係違反就業服務法第五十六條之規定，應依同法第五十九條第一項
    之規定論處。爰審酌被告犯罪之動機係因原申請之僱主不願僱用，一時無法安置
    該名外勞，及其行為並未致生重大損害等情狀，量處如主文所示之刑，並諭知易
    服勞役之折算標準。
三、另被告於本院審理時供稱外勞凱麗目前是由案外人楊坤炳合法申請聘僱，但仍在
    枋誌亮那裡工作，則該二人是否另涉有違反就業服務法之罪嫌，應由檢察官另行
    偵查，本院無從併予審究，附此敘明。
據上論斷，應依刑事訴訟法第二百九十九條第一項前段，就業服務法第五十九條第一
項、第五十六條，刑法第十一條前段、第四十二條第二項，罰金罰鍰提高標準條例第
二條，判決如主文。
中      華      民      國    九十      年      一      月    三十一    日
                                        法  官    陳  慧  珊
右正本證明與原本無異。
如不服本判決，應於送達後十日內向本院提出上訴狀（須附繕本），上訴於台灣高等
法院台中分院。
中      華      民      國  九十      年      一      月    三十一    日
                                        書記官
附錄論罪科刑法條
就業服務法第五十九條第一項：
違反第五十六條規定者，處六月以下有期徒刑、拘役或科或併科新台幣十五萬元以下
罰金。
就業服務法第五十六條：
任何人不得媒介外國人非法為他人工作。


司法院資訊處製作；財團法人民間司法改革基金會備份。
